

김하정 / Hajung Kim

A javascript developer specialized on front-end and good at working together also

LG전자에서 상업용 Display(Signage, Hotel TV)의 front-end를 개발하고 있는 개발자

INSTAGRAM dkrakwjd@gmail.com 01028524896

ABOUT ME

저는 9년차 front-end 웹 개발자로 주로 webOS라는 LG전자 전용 운영체제의 Native Application과 Web Application을 개발 및 관리해왔습니다.

개발 업무 측면에서는 Qt, React 환경에서 Java Script, enyo, cpp, qml 등의 언어를 사용해 webOS에 내장되는 다수 App들을 설계 및 개발하였고, 비개발 업무 측면에서는 소통 및 협업 능력과 리더십을 발휘하여 Project를 성공적으로 Management한 경험이 있습니다. 배우는 속도가 빨라 기존에 접했던 업무 외 새로운 업무를 맡아도 성과를 빠르게 도출하고, 새로운 기술을 접해도 금방 적응하고 실무에응용할 자신이 있습니다.

회사 생활을하면서 업무적인 부분도 중요하지만 비업무적인 부분도 무시하지 못한다고 생각합니다.

저는 뛰어난 커뮤니케이션 스킬 및 리더십을 발휘하여 업무처리 외적 으로도 하기와 같이 많은 역할을 수행한 경험이 있습니다.

- LG그룹 전체 신입사원 지도 강사 (2019) LG그룹 신입 사원 대상으로 그룹에 대한 교육 및 기초 실무 교육 진행
- 2,3년차 사원들 대상 '자기 성장 교육' 강의 진행 (2018~2019) 저년차 연구원들 대상으로 본인의 현재를 객관적으로 관찰하고 앞날에 대해 고민하고 방향을 찾는 것을 목표로 하는 인성교육 진행
- 구성원 대표 대의 기구 구성원과 소통하여 구성원의 목소리를 취합하고 구성원을 대신해 대표로 HR및 임원들께 전달하는 역 할 수행 (2019)

이러한 역할들을 맡아 수행했다는 것은 제가 얼마나 리더십있고 다양한 사람들과 원만하게 소통이 가능한 사람인지를 나타낼수 있는 지표라고 생각합니다.

한 회사에 오랫동안 근무했다는 것은 보는 시각에 따라 장점이 될 수도 단점이 될 수도 있습니다.

이전까지는 장점을 크게 생각하였기 때문에 회사를 발전시키기 위해 구성원으로써 최선을 다해왔습니다.

하지만 그러는 중에도 빠르게 발전하는 IT업계에서 뒤쳐지지 않도록 항상 새로운 기술 흐름을 파악하려는 노력은 게을리하지 않았습니다. 이제는 현재보다 더 넓은 세계로 나아가 현재 가진 역량을 발휘하면 서, 새로운 기술 습득에도 도전해 더 발전된 사람이 되고 싶습니다.

#Javascript #React #front-end 개발자 #Qt #qml #webOS
#App개발 #강한책임감 #Project Management #조화로운협업
#리더십 #LG전자 #LG신입지도강사 #사내강사
#구성원대표대의기구 #커뮤니케이션스킬

EXPERIENCE

LG 전자 (2013.2 ~ 현재)

ID System App팀 / App Developer / 선임 연구원

- React 기반의 Web App 개발 (enyo 사용)
- Qt 기반의 Native App 개발 (gml, cpp사용)
- 신규 Application 개발 설계, 구현 및 Project Management

롯데정보통신 (2012.07 ~ 2012.8)

롯데 주류 자원 관리팀 / SAP Programing / 인턴

• Abap Query 개발

PROJECTS

LG Netcast Hotel TV UI 개발

Duration: [2013.02 ~ 2013.12]

Description:

- Hotel TV 관리자 전용모드인 IP Environment UI 개발 및 유지보수
- LG Netcast Hotel TV UI 이슈 Follow Up

Contribution:

 2014년 LG Netcast Hotel TV부터 최신 Low-end LG Hotel TV 모델까지 계속 탑재되어 출시되고 있음

Skills:

• c, citrix

LG webOS Hotel TV의 First Use 기능 개발에 참여

Duration: [2014.1 ~ 2014.6]

Description:

• LG Hotel TV를 처음 설치할 때 기본 설정을 Guide하는 앱인 First Use App개발에 참여

Contribution:

• LG webOS 1.0 Hotel TV에 해당 기능 탑재되어 양산

Skills:

• enyo(webOS UI framework, js기반)

LG webOS Hotel TV / Signage의 번역 모듈 작업

Duration: [2014.12 ~ 2016.3]

Description:

• Hotel TV / Signage 모델 전용 문구들을 취합한 뒤 번역 업체 의뢰 후 각 법인에 문구 감수 후에 적용

Contribution:

• LG webOS 2.0, 3.0 Hotel TV / Signage 모델에 해당 내용 탑재되어 양산 Skills:

English

Achivement:

• 다양한 외국 법인과 영어로 의사소통하며 영어 Skill 향상

LG webOS Hotel TV의 Live TV 기능 개발 및 유지보수

Duration: [2016.1 ~ 2016.12, 2020.10 ~ 현재]

Description:

• LG webOS 1.0, webOS 2.0, webOS 6.0 모델에 내장된 Live TV 모듈 개 발 및 유지 보수

(Live TV 모듈에서 수행하는 기능으로는 채널 전환, 채널배너 표시, Screen remote등을 포함하고 있음. Hotel 모델은 Hotel에 특화된 제품 이므로 가정용 TV대비 채널 관련 다양한 Spec이 존재함.)

Contribution:

- LG webOS 1.0, 2.0 Hotel TV에 해당 기능 탑재되어 양산
- LG webOS 6.0 Hotel TV에 해당 기능 탑재되어 양산 예정

Skills:

• enyo(webOS UI framework, js기반), qml, Qt Creator

LG webOS Signage Scheduler, Contents manager 앱 설계, 개발 및 유지보수

Duration: [2015.1 ~ 2018.9]

Description:

- LG webOS Signage 모델에 내장되는 Local Contents Scheduler App의 초기 설계부터 참여하여 UX설계, 개발, 유지보수 (Local Contents Scheduler App은 요일,시간을 지정해 원하는 Contents 나 Input이 자동으로 실행되게 하는 앱)
- Signage 모델에 내장되는 Contents Manager App의 초기 설계부터 참 여하여 UX설계, 개발, 유지보수 해당 Project에서 PM역할을하여 상품 기획, UX, Service 담당자들과의

회의를 주도하며 끊임없이 소통하여 최적의 UX시나리오를 도출하고, 이를 구현 및 유지보수

(Contents Manager App은 사진/영상 등을 재생하는 기능, 원하는

Contents/Input을 원하는 요일/시간에 재생하는 기능, Signage 대표 사용씬에 맞는 기본 템플릿을 제공해 이를 간단하게 편집해 사용할 수 있도록 하는 기능 등을 포함하는 통합 Contents 관리 앱)

Contribution:

- webOS 2.0 ,webOS 3.0 Signage 모델에 Local Contents Scheduler 기능 탑재되어 양산
- webOS 3.0 이후의 Signage 모델에 Contents Manager 기능 탑재되어 양산

Skills:

• enyo(webOS UI framework, js기반)

Achivement:

- 처음으로 Project 시작 단계부터 Project 리드하여 개발하였고, 이를 통해 리더십 향상 및 성취감을 얻을 수 있었음
- 상품기획, UX, 타 service 담당자 등 다양한 직무의 사람들과 함께 협업 하면서 Communication 능력과 협업능력을 향상하였음
- PM 역할 수행을 통해 수행 가능한 직무 영역을 넓힘

LG webOS Hotel TV에 내장되는 Media Player 앱들 (Bluetooth Sound Sync, Miracast, Photo & Video, Music) 개발 및 유지 보수

Duration: [2016.1 ~ 2018.12]

Description:

- 가정용 TV에 내장되는 Miracast, Photo & Video, Music App 등을 Hotel TV에 맞게 수정하여 Porting (가정용 TV에서 지원하지 않는 복사 / 이동 등의 기능을 추가 지원하고, Hotel 모델에 맞지 않는 기능들은 Block)
- Bluetooth로 연결하여 Mobile Device의 Sound out을 Hotel TV로 하게 하는 Bluetooth Sound Sync App 개발 및 유지 보수

Contribution:

webOS 3.0 ~ webOS 5.0 Hotel TV에 해당 기능들이 탑재되어 양산

Skills:

• enyo(webOS UI framework, js기반), enact(React based webOS UI framework)

Achivement:

• Media Player 관련 앱을 구현하며 Contents 재생 및 Bluetooth 연결, 화면 공유 기능들에 대한 이해

LG webOS Hotel TV / Signage 모델에서 리모컨 Key를 통해 자주 사용하는 기능들을 Direct로 실행하는 tvhotkey 모듈 개발 및 유지 보수

Duration: [2014.1 ~ 현재]

Description:

- 가정용 TV에 포함된 Picture mode, Sound mode, Aspect ratio, Subtitle, Caption, Energy Saving 등의 설정 기능을 Commercial TV / Signage 모 델에 맞게 수정하여 Porting
- Signage 모델에 Brighness설정 기능 개발 및 유지보수 (Brighness : 화면의 밝기를 설정하는 기능)
- Signage 모델에 Picture ID 설정 기능 개발 및 유지보수 (Picture ID : Signage 모델은 여러 대를 같이 설치해놓고 사용하는 시나리오가 많기 때문에 각 set별로 Set ID와 Picture ID값을 설정할 수 있음. Picture ID와 Set ID 설정이 같아야 리모컨 등이 동작함. 여러대의 set가같이 설치 되어있을 때 각 set별로 각각 독자적인 설정을 할 수 있도록하는 기능.)

Contribution:

 webOS 1.0 부터 최신까지의 LG webOS Hotel TV / Signage에 해당 기능 들이 탑재되어 양산

Skills:

• c++, Qt, qml, Qt Creator

Achivement:

- LG webOS에 내장되는 Native App의 동작 구조 파악
- LG webOS Hotel / Signage 모델에 대한 이해 및 기능들에 대한 파악

LG webOS Signage White Balance 설정 기능 개발 및 유지보수

Duration: [2016.1 ~ 현재]

Description:

- Signage 모델에 여러 조건에 따라 세부적인 R/G/B/Backlight를 조정하는 white balance 기능 개발 및 유지보수
 - (White Balance : Panel의 RGB,Backlight 등을 Detail하게 설정하는 기능)
- Signage 모델에 Manual Calibration, Smart Calibration 설정 기능 개발 및 유지보수

(Manual Calibration : 수동으로 화면의 영역을 쪼개서 원하는 영역의 RGB, Backlight만 따로 설정할 수 있게 하는 기능 Smart Calibration : 자동으로 화면의 전체 영역의 RGB, Backlight를 조정하는 기능)

Contribution:

- webOS 3.0 부터 최신까지의 LG webOS Signage에 계속 해당 기능들이 탑재되어 양산
- Manual Calibration, Smart Calibration 기능은 Signage 모델 기능 중 우수 혁신 기능으로 선정됨

Skills:

• qml, Qt, Qt Creator

Achivement:

• Manual Calibration, Smart Calibration 기능 개발을 통해 처음으로 새로 운 기능을 프로젝트 형식으로 개발하며 협업능력 향상

LG webOS Hotel TV의 Quick Settings 기능 개발 및 유지보수

Duration: [2019.1 ~ 현재]

Description:

• 가정용 TV에 포함된 Quick Settings 기능을 Commercial TV 모델에 맞게 수정하여 Porting

(Quick Settings : Device의 주요한 기능들 설정을 빠르고 간편하게 할수 있는 간소화 메뉴 기능)

Contribution:

webOS 4.5 부터 현재까지의 LG webOS Hotel TV 에 해당 기능 탑재되어 양산

Skills:

• qml, Qt Creator

LG webOS Hotel TV / Signage의 Key 처리 관련 모듈과 Core 모듈 개발 및 유지보수

Duration: [2020.1 ~ 현재]

Description:

- webOS 5.0, 6.0 Hotel TV / Signage 모델에서 다루는 모든 Key들을 처리하는 Key Filters 모듈 개발 및 유지보수 (Key Filters 모듈에서는 인가된 모든 Key에 대해 조건에 따라 막거나, 변환하거나, 현재 실행 중인 앱에 전달하는 기능을 수행함)
- webOS에서 App과 Service의 중간 Interface역할을 하는 Core 모듈 개 발 참여 및 유지보수

Contribution:

webOS 5.0 부터 현재까지의 LG webOS Hotel TV / Signage 에 해당 기능 탑재되어 양산

Skills:

• js, cpp, qml, Qt Creator

Achivement:

- LG webOS 모델의 전반적인 Key 처리 process에 대한 이해
- LG webOS 모델에서 App과 Service간의 Connection 구조에 대한 이해

LG webOS Hotel TV / Signage Voice 기능 개발 및 유지보수

Duration: [2020.1 ~ 현재]

Description:

• LG webOS 5.0 가정용 TV에 내장되는 Voice기능을 Hotel 모델에 맞게 수정하여 Porting

• LG webOs 6.0 Signage One Quick Home 모델에 내장되는 Voice기능 구현(진행 중)

Contribution:

- LG webOS 5.0 Hotel TV에 해당 기능 탑재되어 양산
- LG webOs 6.0 Signage / Hotel TV에 해당 기능 탑재되어 양산 예정

Skills:

• qml, Qt Creator

LG webOS 5.0 Signage OLED Pro 모델 전용 기능인 Profile기능과 Function Key 기능 개발

Duration: [2020.9 ~ 현재]

Description:

- OLED Pro 모델 전용 기능인 Profile 기능 구현 (Profile: OLED Pro 모델은 화질 전문가 전용 모델로, 여러 사용자가 하 나의 Device를 사용하는 것이 기본 시나리오임 각 사용자가 본인 전용의 화질 설정 값을 저장해놓고 사용시마다 본인 의 설정을 불러와서 사용할 수 있도록 하는 기능)
- OLED Pro 모델 전용 기능인 Function Key 기능 구현 (Function Key : 사용자가 자주 사용하는 기능들을 Function Key 1~5에 Mapping하여 Function Key인가시 마다 해당 기능이 실행되도록 하는 기능)

Contribution:

• 2021년 OLED Pro 모델에 해당 기능 탑재하여 양산 예정

Skills:

• qml, Qt Creator

Achivement:

• 기존 일반 모델들과는 다른 새로운 사용 시나리오를 가진 모델 개발을 통해 사용 시나리오에 대해 보다 다각적인 사고를 할 수 있게 됨

SKILLS

Programming Languages & Frameworks

Strong: JavaScript, cpp, qml, Qt, React

Available : Java, Python, Node.js, C, Android

Others

Strong: Git, Agile

Available: Scrum, MySQL

Language

English (사내 지원 시험으로 토익스피킹 레벨 7획득)

EDUCATION

숙명 여자 대학교

컴퓨터과학과, 학사, 2009.03 ~ 2013.2 (졸업)

의정부 여자 고등학교

2006.3 ~ 2009.2 (졸업)